【裁判字號】    89,易,37
【裁判日期】    890530
【裁判案由】    傷害等
【裁判全文】
臺灣新竹地方法院刑事判決                            八十九年度易字第三七號
    公  訴  人  臺灣新竹地方法院檢察署檢察官
    被      告  甲○○
右列被告因傷害等案件，經檢察官提起公訴（八十八年度偵字第八二八九號），本院
判決如左：
    主  文
甲○○被訴恐嚇罪部分無罪。
被訴傷害罪部分公訴不受理。
    理  由
甲、無罪判決部分─
一、公訴意旨略以：被告甲○○與告訴人乙○○為兄弟關係，被告甲○○於民國八十
    八年十一月十五日，在新竹縣新豐鄉後湖村四鄰後湖子六二號之住處，以加害財
    產之事對告訴人乙○○恐嚇稱：如果養鵝，要讓他們全部死光光等語，令乙○○
    心生畏懼，因認被告甲○○涉犯刑法第三百零五條之恐嚇罪嫌等語。
二、按犯罪事實應依證據認定之，無證據不得推定其犯罪事實。又不能證明被告犯罪
    者，應諭知無罪之判決，刑事訴訟法第一百五十四條、第三百零一條第一項定有
    明文。次按，告訴人之陳述如無瑕疵，且就其他方面調查又與事實相符，固足採
    為科刑之基礎，倘其陳述尚有瑕疵，則在未究明前，遽採為論罪科刑之依據，即
    難認適法，最高法院著有六十一年台上字第三Ｏ九九號判例可資參照。
三、訊據被告甲○○堅詞否認有上開恐嚇之犯行，辯稱：伊只是不滿伊弟弟未先知會
    伊即計畫要在伊父讓伊使用之土地上養鵝，當時已喝了點酒，情緒或許失控，但
    伊並未說什麼恐嚇的話，且伊弟弟到目前為止，池塘也未挖，亦未養一隻鵝等語
    。公訴人認被告甲○○涉犯上開恐嚇罪，無非以右開事實業據告訴人指訴甚詳，
    並據證人即告訴人之弟鄭禮建證述在卷為其論據。
四、經查，被告與告訴人之所以就告訴人計畫養鵝一事發生爭執係起因於該地在發生
    爭執當時係由被告使用中，亦經被告、告訴人及其二人之弟鄭禮建分別陳述在卷
    ，而公訴人認被告有出言恐嚇告訴人，除告訴人之指述外，最主要之證據即證人
    鄭禮建之證言，惟鄭禮言係證稱：「因為地本來大哥甲○○在種，會去給乙○○
    養鵝，他（按：指被告）當然會不高興，當時我只看到他們二人在理論。」（見
    偵查卷第十頁背面），是證人鄭禮建只是看到被告因不滿告訴人欲在其使用中之
    土地上養鵝而與告訴人發生爭執，但對於被告是否出言恐嚇告訴人一事並未聽聞
    ，此部分之證據恐有疑問；況因該地原為被告使用中，突然被告知將由告訴人繼
    續使用，被告對此必不滿，而與告訴人有所爭執乃在所難免，惟尚無法證明被告
    確有出言恐嚇告訴人乙事，被告之辯解尚可採信。此外，復查無其他積極證據足
    資認定被告有公訴人所指之犯行，本院自應就此部分對被告為無罪之諭知，以免
    冤抑。
乙、不受理判決部分─
一、按告訴乃論之罪，告訴人於第一審辯論終結前得撤回其告訴；又告訴經撤回者，
    應諭知不受理之判決，刑事訴訟法第二百三十八條第一項、第三百零三條第三款
    分別定有明文。
二、經查，本件告訴人乙○○告訴被告甲○○傷害於八十八年十一月二十日，在其位
    於新竹縣新豐鄉後湖村四鄰後湖子六二號之住處，因不滿其父準備將其使用中之
    土地給其弟即告訴人乙○○養鵝一事，以木棍毆打告訴人乙○○，使告訴人受有
    頭部挫傷合併左臉撕裂傷之傷害，公訴人認被告係涉犯刑法第二百七十七條第一
    項之傷害罪，惟依同法第二百八十七條前段規定：第二百七十七條第一項之傷害
    罪須告訴乃論。茲因告訴人於日前已與被告達成和解，有和解書及被告所書立之
    悔過書各一份在卷可憑，告訴人並當庭撤回對被告之上開告訴，依照首開說明，
    本件就被告被訴之傷害罪部分，自應為不受理之判決。
三、據上論斷，應依刑事訴訟法第三百零一條第一項、第三百零三條第三款，判決如
    主文。
本案經檢察官黃仁宏到庭執行職務。
中      華      民      國    八十九    年      五      月     三十     日
                                      臺灣新竹地方法院刑事第一庭
                                          法  官  遲  中  慧
右正本證明與原本無異。
如不服本判決，應於判決送達後十日內向本院提出上訴狀( 應附繕本 )，上訴於
臺灣高等法院。
                                          書記官  龔  柏  萃
中      華      民      國    八十九    年      五      月     三十     日


司法院資訊處製作；財團法人民間司法改革基金會備份。
